【裁判字號】    92,上訴,2540
【裁判日期】    920829
【裁判案由】    強盜等
【裁判全文】
臺灣高等法院刑事判決                          九十二年度上訴字第二五四０號
    上  訴  人  臺灣板橋地方法院檢察署檢察官
    被      告  甲○○
右上訴人因竊盜案件，不服臺灣板橋地方法院九十二年度訴字第一四三八號，中華民
國九十二年七月八日第一審判決（起訴案號：臺灣板橋地方法院檢察署九十二年度偵
字第九一六一號），提起上訴，本院判決如左：
    主  文
上訴駁回。
    理  由
一、公訴意旨略以：被告甲○○與共犯林文欽基於竊盜之犯意聯絡及概括犯意，於附
    表所示之時間、地點、以附表所示之方法，共同竊取被害人王孟哲等人如附表所
    示之財物得逞，因認被告涉犯刑法第三百二十條第一項與第三百二十一條第一項
    第一款之竊盜罪嫌。
二、按刑事訴訟法第一百五十六條第二項規定：被告之自白，不得作為有罪判決之唯
    一證據，仍應調查其他必要之證據，以察其是否與事實相符。其立法旨意乃在防
    範被告自白之虛擬致與真實不符，故對自白在證據上之價值加以限制，明定須藉
    補強證據以擔保其真實性。又利用非共同被告之共犯之自白或其他不利於己之陳
    述，為認定被告犯罪之證據，不特與利用被告自己之自白作為其犯罪之證明同有
    自白虛偽性之危險，亦不免有嫁禍於被告而為虛偽供述之危險。故就刑事訴訟法
    第一百五十六條第二項之立法意旨觀之，非共同被告之共犯之自白或其他不利於
    己之陳述，固得作為認定被告犯罪之證據，但不得作為有罪判決之唯一證據，仍
    應調查其他必要之證據，以察其是否與事實相符，亦即仍須有補強證據以擔保該
    共犯自白之真實性，始得採為斷罪之依據，並非絕對可由法院自由判斷該共犯之
    自白或不利於己之陳述之證明力。所謂補強證據，則指除該自白或不利於己之陳
    述本身之外，其他足以證明自白之犯罪事實確具有相當程度真實性之證據而言，
    雖所補強者，非以事實之全部為必要，但亦須因補強證據與自白之相互利用，足
    使犯罪事實獲得確信者，始足當之。卷查，本件被告否認有前開被訴與共犯林文
    欽共同竊盜之犯行，公訴人認被告涉犯上開罪嫌，係以共犯林文欽之供述為唯一
    證據。然查，共犯林文欽已否認有竊取附表編號一被害人王孟哲財物之犯行，並
    以係他人交付之物為辯。縱被害人王孟哲確有失竊財物之情事，仍乏具體證據足
    以證明係被告與共犯林文欽所為。又共犯林文欽雖供認與被告共同竊取表編號二
    、三之財物，但在未查得被告持有贓證物，或被告供認犯行之情形下，殊難僅執
    共犯林文欽單一片面之供述，即遽認被告即有共犯林文欽指述之竊盜犯行。又共
    犯林文欽前後供述是否相符、有無重大矛盾或瑕疵、指述是否堅決以及態度是否
    肯定等情，僅足為判斷其供述是否有瑕疵之參考，因仍屬自白或對己不利陳述之
    範疇，尚不足作為其所述犯罪事實（被告共同竊盜）之補強證據；另林文欽與被
    告間之關係、彼此交往背景、有無重大恩怨糾葛，因與被告有無共犯竊盜之犯行
    無涉，亦不足藉以補強及擔保林文欽前開供述為真實之證明力。從而，被告是否
    確有林文欽所陳述之竊盜犯罪事實，卷查除林文欽之供述外，別無其他必要之補
    強證據以資判斷，基於罪證有疑，利於被告之原則，自應為其有利之認定。原審
    以查無積極證據足認被告有公訴意旨所指之竊盜犯行，因認不能證明被告犯罪，
    而為其無罪之判決，並無不當。檢察官上訴意旨，仍執共犯林文欽之唯一陳述，
    及林文欽與被告素無嫌隙，應無誣陷之前詞，指摘原判決不當，即為無理由，應
    予駁回。
據上論斷，應依刑事訴訟法第三百六十八條，判決如主文。
本案經檢察官呂丁旺到庭執行職務。
中      華      民      國    九十二    年      八      月    二十九    日
                              臺灣高等法院刑事第十庭
                                  審判長法  官  溫  耀  源
                                        法  官  邱  同  印
                                        法  官  吳      燦
右正本證明與原本無異。
不得上訴。
                                        書記官  陳  靜  姿
中      華      民      國    九十二    年      八      月    二十九    日
附表
┌──┬─────┬───────┬────┬───────┬─────┐
│編號│   時間   │    地點      │被害人  │   被竊財物   │   手法   │
├──┼─────┼───────┼────┼───────┼─────┤
│一  │九十年二月│臺北市士林區士│王孟哲  │皮包一個（內有│不詳      │
│    │、三月間某│林夜市        │        │身分證、駕駛執│          │
│    │日        │              │        │照、行車執照、│          │
│    │          │              │        │金融卡、現金二│          │
│    │          │              │        │千元等物）    │          │
├──┼─────┼───────┼────┼───────┼─────┤
│二  │九十年八月│臺北縣三重市仁│王輝煌  │金牌一面（重約│甲○○侵入│
│    │一日零時許│愛街一四一巷八│        │六、七錢）    │住宅竊取、│
│    │          │號一樓        │        │              │林文欽在外│
│    │          │              │        │              │把風      │
├──┼─────┼───────┼────┼───────┼─────┤
│三  │九十一年七│臺北縣三重市河│蘇鄭秀  │金牌三面      │林文欽侵入│
│    │月五日十九│邊北街一二八巷│        │              │住宅竊取、│
│    │時許      │三十號        │        │              │甲○○在外│
│    │          │              │        │              │把風      │
└──┴─────┴───────┴────┴───────┴─────┘


司法院資訊處製作；財團法人民間司法改革基金會備份。
